臺灣雲林地方法院刑事判決
110年度訴字第434號
                                      110年度訴字第595號
公  訴  人  臺灣雲林地方檢察署檢察官
被      告  蕭聖民



上列被告因組織犯罪防制條例等案件，經檢察官提起公訴（110
年度偵字第2952號、第3169號、第3170號、第3536號、第3756號
、第3757號、第4681號、第5725號、110年度軍偵字第24號、110
年度少連偵字第23號）、追加起訴（110年度偵字第7697號），
被告於準備程序就被訴事實為有罪之陳述，經本院合議庭裁定由
受命法官獨任行簡式審判程序，合併審理並判決如下：
    主  文
丁○○所犯罪名及宣告刑，分別如附表一編號1至4「罪名、宣告刑
」欄所示。應執行有期徒刑壹年陸月。未扣案犯罪所得新臺幣貳
仟元沒收，於全部或一部不能沒收或不宜執行沒收時，追徵其價
額。
    事  實
一、丁○○於民國109年11月間某日（所涉參與犯罪組織罪，業經
    臺灣彰化地方法院以110年度訴字第453號判決確定在案）參
    與羅智鴻（另行審結）所指揮、乙○○、張崇𧘻、王伯修、蔡
    沛翰、黃奕翔、郭品宏（乙○○等6人另行審結）及其他真實
    姓名年籍不詳之人所組成三人以上以實施詐術為手段，有持
    續性、牟利性及結構性之詐欺集團。羅智鴻在該車手集團中
    擔任車手頭，乙○○擔任收水手，丁○○擔任車手，車手依微信
    暱稱「大誠」、「豐泰」等姓名年籍不詳之共犯之指使，先
    自台鐵車站、高鐵車站之置物櫃交付或取得人頭帳戶金融卡
    ，再依照上開「大誠」、「豐泰」之指使，將人頭帳戶之金
    融卡測試是否堪用（俗稱「洗車」），若可順利使用，則由
    該詐騙集團其他成員撥打電話向被害人施行詐術，致被害人
    陷於錯誤匯款，車手再操作提款機提領詐欺贓款，交付詐欺
    贓款予本案車手集團之收水手乙○○或詐欺集團指示之不詳收
    水手，乙○○取款後，再將上開贓款交付予羅智鴻或詐欺集團
    之不詳成員，渠等再依指示轉交予更上層之不詳詐欺集團成
    員。
二、丁○○與張崇𧘻、乙○○、羅智鴻、「大誠」、「豐泰」及該詐
    欺集團所屬其餘真實姓名年籍不詳之成員，共同意圖為自己
    不法之所有，基於三人以上共同詐欺取財、隱匿詐欺所得去
    向之洗錢犯意聯絡，先由詐欺集團之不詳成員以如附表一編
    號1至4所示之詐騙方式，致附表一編號1至4所示之被害人陷
    於錯誤而交付如附表一編號1至4所示之財物，旋遭附表一編
    號1至4「車手領款時間、地點、金額」欄所示之丁○○或張崇�
    �分別依指示於為附表一所示之分工，由乙○○向張崇𧘻收取
    丁○○或張崇𧘻2人領得之詐欺款項，乙○○再依指示將當日收
    取之詐欺贓款交給羅智鴻，復由羅智鴻層轉詐欺集團不詳上
    游成員，製造詐欺犯罪所得金流斷點，使詐欺所得財物之流
    向不明，隱匿犯罪所得之效果。丁○○實際取得共約新臺幣（
    下同）2,000元之報酬。嗣警查獲丁○○，扣得如附表二編號1
    至2所示之物。
三、案經雲林縣警察局移送臺灣雲林地方檢察署檢察官偵查起訴
    ，及臺中市政府警察局第六分局報告臺灣臺中地方檢察署檢
    察官呈臺灣高等檢察署檢察長函轉臺灣雲林地方檢察署檢察
    官偵查後追加起訴。
    理  由
壹、程序方面：
    本案被告丁○○所犯之罪，非死刑、無期徒刑、最輕本刑為3
    年以上有期徒刑之罪，或高等法院管轄第一審之案件，被告
    於準備程序中，就前揭被訴事實為有罪之陳述，經告以簡式
    審判程序之旨，並聽取被告與公訴人之意見後，本院爰依刑
    事訴訟法第273條之1第1項規定，裁定本案行簡式審判程序
    。
貳、認定事實所憑之證據及理由：
一、上揭犯罪事實，業經被告丁○○坦承不諱，與共同被告張崇𧘻
    、乙○○、王伯修、蔡沛翰、黃奕翔、郭品宏、羅智鴻、另案
    被告洪汶育、劉豐義，彼此供述大致相符，並有如附件所示
    之人證、書證及物證等為憑，是被告丁○○上開自白均核與事
    實相符，俱堪採信。
二、按組織犯罪防制條例所稱之犯罪組織，係指3人以上，以實
    施強暴、脅迫、詐欺、恐嚇為手段或最重本刑逾5年有期徒
    刑之罪，所組成具有持續性或牟利性之有結構性組織；而所
    稱有結構性組織，係指非為立即實施犯罪而隨意組成，不以
    具有名稱、規約、儀式、固定處所、成員持續參與或分工明
    確為必要，組織犯罪防制條例第2條第1項、第2項分別定有
    明文。經查，本案詐欺集團成員除被告丁○○、共同被告張崇
    𧘻、乙○○、王伯修、蔡沛翰、黃奕翔、郭品宏、羅智鴻等人
    外，尚包含其餘不詳之電信機房成員、收簿手成員，由不詳
    之成員以附表一編號1至4所示方式詐騙告訴人、被害人等人
    ，其等受詐騙後，分別將如附表一編號1至4所示之金額匯入
    如附表一編號1至4所示之人頭帳戶內，本案詐欺集團不詳成
    員確認款項入帳後，隨即以通訊軟體微信指示被告丁○○或共
    同被告張崇𧘻依詐欺集團成員之指示提領帳戶內之款項，再
    將款項交由共同被告乙○○，共同被告乙○○等人再交付給共同
    被告羅智鴻等人，可認該集團在詐騙、取款等節，係分工由
    不同成員負責，足見組織縝密、分工精細，顯非為立即實施
    犯罪而隨意組成者，為有結構性之組織，且被告丁○○因提領
    款項而獲有報酬，核屬三人以上，以反覆實施詐術騙取財物
    為手段，所組成具牟利性及持續性之有結構性組織，應屬犯
    罪組織。查被告丁○○擔任本案詐欺集團之車手，提領被害人
    等之款項後再由被告乙○○收水繳交上手等行為，已發生製造
    上述詐欺犯罪所得金流斷點，實質上使該犯罪所得嗣後之去
    向不明，達成隱匿犯罪所得之效果，屬本案詐欺取財、洗錢
    犯行所不可或缺之重要環節，足徵被告丁○○犯三人以上共同
    詐欺取財及洗錢等犯行之任意性自白與事實相符，且有相關
    證據可以佐證，堪以採信。
三、綜上，本件事證已臻明確，被告丁○○就附表一編號1至4所為
    之犯行，堪以認定，均應依法論科。
參、論罪科刑
一、核被告丁○○就附表一編號1至4所為，均係犯刑法第339條之4
    第1項第2款之三人以上共同犯詐欺取財罪，及洗錢防制法第
    14條第1項之洗錢罪。
二、被告丁○○有實際分擔詐騙工作，具有相互利用其他成員之部
    分行為以遂行犯罪目的之共同犯意，並分擔對於整體詐欺犯
    罪計畫不可或缺之構成要件行為，被告丁○○就所涉附表一所
    示各編號均應與共同被告張崇𧘻、乙○○、羅智鴻及本案詐欺
    集團不詳成員，依刑法第28條規定，論以共同正犯。
三、被告丁○○於附表一編號1至4所示時、地多次提領上開附表一
    所示告訴人、被害人匯入之款項，然均係基於向同一告訴人
    、被害人施詐以取得財物之犯意而為，且各係在密切接近之
    時間、地點實施，侵害同一法益，各行為之獨立性薄弱，依
    一般社會健全觀念，在時間差距上，難以強行分開，在刑法
    評價上，以視為數個舉動之接續施行，均合為包括之一行為
    予以評價，較為合理，各屬接續犯。　　
四、被告丁○○就附表一編號1至4所為，均係以上開方式共同遂行
    詐欺取財之犯罪目的，同時為掩飾、隱匿詐欺犯罪所得去向
    及所在之洗錢行為，具有行為局部之同一性，在法律上應評
    價為一行為方符合刑罰公平原則，均係以一行為觸犯刑法第
    339條之4第1項第2款之三人以上共同詐欺取財罪、洗錢防制
    法第14條第1項之一般洗錢罪，為想像競合犯，依刑法第55
    條前段規定，均應從一重論以三人以上共同詐欺取財罪。
五、被告丁○○針對附表一編號1至4所示告訴人、被害人所為之加
    重詐欺取財犯行，各告訴人、被害人受騙致交付財物之基礎
    事實有別，且係侵害獨立可分之不同財產法益，應認係犯意
    各別，行為互殊，應予分論併罰。　　
六、刑之加重、減輕事由：
　㈠關於累犯加重部分：
    按司法院釋字第775號解釋之解釋文及理由意旨，係指構成
    累犯者，不分情節，一律加重最低本刑，於不符合刑法第59
    條所定要件之情形下，致生行為人所受之刑罰超過其所應負
    擔罪責之個案，不符罪刑相當原則、比例原則，於此範圍內
    ，在刑法第47條第1項修正前，為避免發生上述罪刑不相當
    之情形，法院就該個案應裁量是否加重最低本刑。故該解釋
    係指個案應量處最低法定刑，又無法適用刑法第59條規定減
    輕之情形，法院方應依此解釋意旨裁量不予加重最低本刑，
    並非指前案為同性質之案件，始有累犯加重之適用（最高法
    院109年度台上字第518、296號判決意旨參照）。經查，被
    告丁○○因違反毒品危害防制條例案件，分別經臺灣嘉義地方
    法院以107年度嘉簡字第1394號、第1718號判決判處有期徒
    刑4月、4月確定，經臺灣嘉義地方法院108年度聲字第130號
    裁定應執行有期徒刑7月確定，並於108年10月7日徒刑執行
    完畢一節，有臺灣高等法院被告前案紀錄表附卷可證，其於
    受徒刑之執行完畢後，5年以內故意再犯本案有期徒刑以上
    之罪，依刑法第47條第1項之規定，均已構成累犯，且本案
    犯罪情節並無如加重法定最低本刑即產生罪刑不相當之情形
    ，自應依刑法第47條第1項規定，加重其刑。
　㈡洗錢防制法第16條第2項規定，犯前2條之罪，在偵查或審判
    中自白者，減輕其刑。刑法第55條想像競合犯規定，一行為
    而觸犯數罪名者，從一重處斷。但不得科以較輕罪名所定最
    輕本刑以下之刑。行為人係以一個行為同時侵害數法益，成
    立數罪名。但責任以行為為基礎，單一行為僅應負單一罪責
    ；為避免過度評價一行為侵害數法益之罪責，該法條明定「
    從一重處斷」其罪名與刑罰之責任，僅處以裁判上之一罪；
    為防評價不足，該條但書則明定所科之刑，有封鎖之效用。
    是想像競合犯從一重罪論處時，已確定憑以處斷之罪名及其
    法定刑，不另論所犯之其他輕罪名與刑罰。關於有無加重或
    減輕事由，自當從所論處之重罪法規範定之；至於想像競合
    所犯之其他輕罪法規範，另有加重或減輕事由者，如於從一
    重罪量定其宣告刑時，已綜合評價並參酌為量刑因素時，即
    無評價不足問題（最高法院110年度台上字第5838號判決意
    旨參照）。被告丁○○自白犯一般洗錢罪，原應分別依洗錢防
    制法第16條第2項規定減輕其刑，惟被告丁○○就附表一編號1
    至4部分均從一重論以加重詐欺取財罪，前述想像競合輕罪
    減刑部分僅於量刑時一併審酌。
七、爰審酌現今詐欺集團橫行社會，對於社會治安造成極大負面
    影響，而詐欺集團利用人性之弱點，對失去警覺心之告訴人
    、被害人施以煽惑不實的言論，使其等將積蓄依詐欺集團成
    員之指示匯入人頭帳戶，而告訴人、被害人之財產自落入詐
    欺集團手中後，又因詐欺集團之分工細膩，難以追查資金流
    向，經常求償無門、損失慘重，處境堪憐。而被告丁○○正值
    青壯，不思循正途獲取財物，貪圖一己不法私利，參與詐欺
    集團，擔任車手，且獲有2000元報酬，迄未與告訴人及被害
    人和解並賠償其損害，所為實屬不該；惟念被告丁○○擔任車
    手提領款項之分工，並非居於主導或核心地位，加入擔任車
    手之時間非長；復考量被告丁○○犯後坦承犯行之態度及洗錢
    防制法第16條第2項；兼衡被告丁○○有恐嚇取財得利等前案
    紀錄，自陳國中肄業之教育程度，未婚，無子女；入監前與
    父親同住，父親有重度殘障，父親因心臟有開刀、裝支架，
    無法工作；入監前以工為業，每日收入約1000元等一切情狀
    ，分別就被告丁○○量處如附表一「罪名、宣告刑」欄所示之
    刑。復斟酌被告丁○○上開所為均屬加重詐欺取財及洗錢之集
    團性犯罪，犯罪方式與態樣均屬雷同，各次犯行之時間，甚
    為接近，為免其因重複同種類犯罪，以實質累加之方式定應
    執行刑，致使刑度超過其行為之不法內涵，而違反罪責原則
    ，爰定其應執行之刑如主文所示。
肆、沒收部分：
一、關於供犯罪所用、犯罪預備之物或犯罪所生之物部分：
    按供犯罪所用、犯罪預備之物或犯罪所生之物，屬於犯罪行
    為人者，得沒收之，刑法第38條第2項前段定有明文。經查
    ：
　㈠被告丁○○扣案如附表二編號1所示之手機，與詐欺集團成員有
    以下之對話：
　⒈（109年12月22日7時23分許）被告丁○○對共同被告羅智鴻說
    ：我那個公司機放在我朋友車上，啊我忘記帶。
　⒉（109年12月22日12時06分許）又說：我剛剛直接存錢進去然
    後又領錢出來都正常。
　⒊（109年12月22日19時35分許）又報告：2.1已出。
　⒋（109年12月22日22時28分許）共同被告乙○○說：順便把阿𧘻
    身上的拿著，我等一下順便收一收。被告丁○○回答：好，土
    庫國小這。
　⒌上述⒈至⒋有被告丁○○附表二編號1扣押之手機微信對話紀錄截
    圖在卷可稽，可見被告丁○○有以扣案如附表二編號1所示之
    手機，與共同被告羅智鴻、乙○○談論詐欺集團款項提領之事
    。
  ㈡惟本案被告丁○○涉案日期分別為109年11月30日（附表一編號
    1）、109年12月10日（附表一編號2）、109年12月11日（附
    表一編號3、4），並無109年12月22日之被訴事實，被告丁○○附表二編號1扣押之手機尚查無用於本案犯行，無證據證明
    係供本案犯罪所用之物，爰不併宣告沒收。
  ㈢其餘扣案物，無證據證明與本件犯罪相關，故均不予宣告沒
    收。
二、關於犯罪所得部分
    按犯罪所得，屬於犯罪行為人者，沒收之，於全部或一部不
    能沒收或不宜執行沒收時，追徵其價額，刑法第38條之1第1
    項前段、第3項定有明文。次按共同正犯犯罪所得之沒收或
    追徵，應就各人所分得之數為之。倘若共同正犯內部間，對
    於不法利得分配明確時，應依各人實際分配所得宣告沒收；
    若共同正犯成員對不法所得並無處分權限，與其他成員亦無
    事實上之共同處分權限者，自不予諭知沒收。經查：被告丁○○於審理時供稱：我本案拿到的報酬差不多共2000元等語（
    本院訴595號卷第412頁），此亦屬被告丁○○本件未扣案之犯
    罪所得，應依刑法第38條之1第1項前段、第3項規定諭知沒
    收，並於全部或一部不能沒收或不宜執行沒收時，追徵其價
    額。
三、而依卷存證據資料，尚乏相關事證足堪認定被告丁○○就本案
    詐欺贓款有何現實管領、處分之權限，是被告丁○○就附表一
    編號1至4各次犯罪所收受或持有之財物既不具所有權及事實
    上管領權，自無從依洗錢防制法第18條第1項前段規定，對
    被告丁○○宣告沒收該等經掩飾之詐欺犯罪所得。　
據上論斷，應依刑事訴訟法第273條之1第1項、第299條第1項前
段，洗錢防制法第2條第2款、第14條第1項、第16條第2項，刑法
第11條前段、第28條、第339條之4第1項第2款、第47條第1項、
第55條前段、第51條第5款、第38條之1第1項前段、第3項，刑法
施行法第1條之1第1項，判決如主文。　
本案經檢察官黃立宇提起公訴，檢察官丙○○追加起訴，檢察官顏
鸝靚到庭執行職務。
中　　華　　民　　國　　111 　年　　4 　　月　　12　　日
                  刑事第五庭  法  官 張恂嘉
以上正本證明與原本無異。
如不服本判決應於收受判決後20日內向本院提出上訴書狀，並應
敘述具體理由；其未敘述上訴理由者，應於上訴期間屆滿後20 
日內向本院補提理由書（均須按他造當事人之人數附繕本）。「
切勿逕送上級法院」。告訴人或被害人如對於本判決不服者，應
具備理由請求檢察官上訴，其上訴期間之計算係以檢察官收受判
決正本之日期為準。
                              書記官  洪青霜　　　　　
中　　華　　民　　國　　111 　年　　4 　　月　　12　　日
附錄本案論罪科刑法條：
中華民國刑法第339條之4
犯第三百三十九條詐欺罪而有下列情形之一者，處一年以上七年
以下有期徒刑，得併科一百萬元以下罰金：
一、冒用政府機關或公務員名義犯之。
二、三人以上共同犯之。
三、以廣播電視、電子通訊、網際網路或其他媒體等傳播工具，
    對公眾散布而犯之。
前項之未遂犯罰之。
洗錢防制法第2條
本法所稱洗錢，指下列行為：
一、意圖掩飾或隱匿特定犯罪所得來源，或使他人逃避刑事追訴
    ，而移轉或變更特定犯罪所得。
二、掩飾或隱匿特定犯罪所得之本質、來源、去向、所在、所有
    權、處分權或其他權益者。
三、收受、持有或使用他人之特定犯罪所得。
洗錢防制法第14條
有第二條各款所列洗錢行為者，處七年以下有期徒刑，併科新臺
幣五百萬元以下罰金。
前項之未遂犯罰之。
前二項情形，不得科以超過其特定犯罪所定最重本刑之刑。
附表一
編號 被害人/告訴人 被 告 詐欺方式 匯入之金融帳戶（單位：新臺幣） 車手領款時間、地點、金額（單位：新臺幣） 罪名、宣告刑 1 甲○○ 羅智鴻 乙○○ 張崇𧘻 丁○○ 詐欺集團某不詳成員於109年11月30日17時30分許撥打電話予甲○○，佯稱甲○○信用卡經重複扣款，致甲○○陷於錯誤，而於右列時間，以其臺灣銀行帳戶轉帳右列所示金額，並隨即遭提領。  ①109年11月30日23時12分、12月1日0時3分許，以其臺灣銀行帳戶轉帳各149,985元至謝宜廷玉山銀行（000-0000000000000）人頭帳戶。 ②109年11月30日23時15分、12月1日0時28分許，以其臺灣銀行帳戶分別轉帳149985元、142185元至謝宜廷合作金庫（000-0000000000000）人頭帳戶。 ①車手張崇𧘻於109年11月30日23時22分、23分、24分、25分、27分許，在臺中市○○區○○路0段000號臺北富邦銀行西屯分行，接續提領玉山銀行人頭帳戶20000元共6筆、15000元共2筆。 ②車手張崇𧘻於109年12月1日0時11分、12分、13分許，在臺中市○○區○○路0段000號之5國泰世華銀行逢甲分行，接續提領玉山銀行人頭帳戶20000元共2筆、10000元。 ③車手張崇𧘻於109年12月1日0時16分、17分、18分許，接續於臺中市○○區○○路0段000號三信銀行西屯分行，接續提領玉山銀行人頭帳戶20000元共5筆。 ④車手丁○○於109年11月30日23時19分、20分、21分、22分許、109年12月1日0時19分，接續於臺中市○○區○○路0段000號三信銀行西屯分行，接續提領合作金庫人頭帳戶20000元共7筆、9000元。 ⑤車手張崇𧘻於109年12月1日0時33分、34分、35分、37分許，接續於臺中市○○區○○○道○段000號合庫商銀，接續提領合作金庫人頭帳戶30000元共5筆。 ⑥車手張崇𧘻於109年11月29日某時許，在嘉義縣市某處，將其所提領之贓款予收水乙○○，乙○○得款後再將贓款交付予羅智鴻，並由羅智鴻交付予詐欺集團不詳成員。 丁○○犯三人以上共同詐欺取財罪，累犯，處有期徒刑壹年參月。  2 鳳琇清 羅智鴻 乙○○ 張崇𧘻丁○○   詐欺集團某不詳成員於109年12月10日18時20分許撥打電話予鳳琇清，佯稱鳳琇清網購商品刷卡有異，致鳳琇清陷於錯誤，而於右列時間，以其華南銀行帳戶轉帳右列所示金額，並隨即遭提領。 ①109年12月10日19時35分許，轉帳99983元至元文龍中國信託商業銀行（000-000000000000）人頭帳戶。  ①車手丁○○於109年12月10日19時46分、48分、51分、52分、53分許，在雲林縣○○鎮○○路00號彰化銀行接續提領20000元共5筆。 ②張崇𧘻與丁○○共同參與本次提領犯行。 ③張崇𧘻與丁○○於同日後某時許，將提領之贓款，在嘉義縣、市某處，交付予收水乙○○，乙○○得款後，再交付予羅智鴻，並由羅智鴻交付予詐欺集團不詳成員。 丁○○犯三人以上共同詐欺取財罪，累犯，處有期徒刑壹年參月。 3 高秀萱  羅智鴻 乙○○ 張崇𧘻 丁○○ 詐欺集團某不詳成員於109年12月11日21時9分許撥打電話予高秀萱，佯稱高秀萱網購商品數量有誤，致高秀萱陷於錯誤，而於右列時間，以其合作金庫銀行、臺灣銀行、國泰世華銀行帳戶轉帳右列所示金額，並隨即遭提領。 ①109年12月11日22時24分許，跨行轉帳34051元至范姜育辰玉山銀行(000-0000000000000）人頭帳戶。 ②109年12月11日22時31分許，跨行轉帳29987元至上開帳戶。 ③109年12月11日22時38分許，跨行轉帳6051元至上開帳戶。 ①車手丁○○於109年12月11日22時49分、51分、52分、53分許，於雲林縣○○鎮○○路0段000號臺灣銀行提款20000元3筆、10000元1筆。 ②張崇𧘻與丁○○共同參與本次提領犯行。 ③張崇𧘻與丁○○於同日後某時許，將提領之贓款，在嘉義縣、市某處，交付予收水乙○○，乙○○得款後，再交付予羅智鴻，並由羅智鴻交付予詐欺集團不詳成員。 丁○○犯三人以上共同詐欺取財罪，累犯，處有期徒刑壹年貳月。 4 許寶珠 羅智鴻 乙○○ 張崇𧘻 丁○○ 詐欺集團某不詳成員於109年12月11日22時4分許撥打電話予許寶珠，佯稱許寶珠有於購物網站訂購口罩數筆，致許寶珠陷於錯誤，而於右列時間，以其郵局帳戶轉帳右列所示金額，並隨即遭提領。 ①109年12月11日23時10分許，存款8985元至范姜育辰玉山銀行(000-0000000000000）人頭帳戶。 ①車手丁○○於109年12月11日23時26分許，於雲林縣○○鎮○○路0段00○0號臺中商銀提款9000元。 ②張崇𧘻與丁○○共同參與本次提領犯行。 ③張崇祈與丁○○於同日後某時許，將提領之贓款，在嘉義縣、市某處，交付予收水乙○○，乙○○得款後，再交付予羅智鴻，並由羅智鴻交付予詐欺集團不詳成員。 丁○○犯三人以上共同詐欺取財罪，累犯，處有期徒刑壹年貳月。 
附表二：
本案扣押物品一覽表     編號 扣  案  物  名  稱 數量 實際所有／持有／保管人 備            註 1 IPHONE12手機（IMEI：000000000000000，含SIM卡1張） 1支 丁○○ 本院111年度保管檢字第30號 2 REALME手機（IMEI：000000000000000，含SIM卡1張） 1支 丁○○  
附件：
書證部分：
  ㈠本案對話紀錄相關：
　　⒈被告張崇𧘻扣案手機（IMEI：000000000000000）微信群組
      「點將令」群組對話紀錄1份（警2678卷一第111至201頁
      ；同警2678卷二第55至145頁；同警2678卷四第137至211
      頁;同雲林縣警察局110年4月13日卷二第3至95頁；同雲林
      縣警察局110年5月12日卷二第141至231頁；同偵2952卷二
      第27至117頁;同偵3169卷第87至135頁；同雲林縣警察局1
      10年5月12日卷三245至335頁；同偵2952卷二第27至117頁
      ）
　　⒉被告張崇𧘻扣案手機（IMEI：000000000000000）微信群組
      「傳說對決」群組對話紀錄1份（警2678卷一第203至251
      頁；同警2678卷二第103至145頁;同警2678卷三第23至71
      頁；同警2678卷四第215至263頁；同雲林縣警察局110年4
      月13日卷一第117至165頁；同雲林縣警察局110年4月13日
      卷二第97至145頁；同雲林縣警察局110年5月12日卷一第1
      17至165頁；同雲林縣警察局110年5月12日卷一第267至31
      5頁；同雲林縣警察局110年5月12日卷三第339至387頁；
      同偵2952卷二第27至117頁，同第329至377頁;同偵3169卷
      第87至135頁;同偵3756卷第47至95頁）
    ⒊被告張崇𧘻扣案手機（IMEI：000000000000000）微信其他
      相關對話紀錄1份（警2678卷一第253至261頁；同警2678
      卷二第319至327頁；同警2678卷三第73至81頁，同第371
      至377頁;同警2678卷四第339至347頁；同雲林縣警察局11
      0年4月13日卷一第107至115頁；同雲林縣警察局110年4月
      13日卷二第149至157頁；同雲林縣警察局110年5月12日卷
      一第107至115頁、第317至325頁；同偵3169卷第137至145
      頁）
    ⒋被告張崇𧘻扣案手機（IMEI：000000000000000）與微信暱
      稱「R10」之對話紀錄1份（警2678卷一第263至282頁；同
      警2678卷四第267至286頁；同雲林縣警察局110年4月13日
      卷二第199至218頁；同偵2952卷一第75至94頁）
    ⒌被告張崇𧘻扣案手機（IMEI：000000000000000）與微信暱
      稱「美國隊長」之對話紀錄1份（警2678卷一第283至302
      頁;同警2678卷三第83至102頁，同第379至398頁；同警26
      78卷四第289至308頁；同雲林縣警察局110年4月13日卷二
      第179至198頁；同雲林縣警察局110年5月12日卷一第327
      至346頁；同雲林縣警察局110年5月12日卷三第95至114頁
      ；同偵3169卷第155至174頁）
    ⒍被告張崇𧘻扣案手機（IMEI：000000000000000）與微信暱
      稱「如果只有你」之對話紀錄1份（警2678卷一第303至31
      4頁；同警2678卷四第311至322頁；同雲林縣警察局110年
      4月13日卷二第167至178頁）
    ⒎被告張崇𧘻扣案手機（IMEI：000000000000000）相簿照片
      1份（警2678卷一第315至318頁；同警2678卷四第351至35
      4頁）
　　⒏被告張崇𧘻扣案手機（IMEI：000000000000000）微信與暱
      稱「天義」、「宏楠」等人之對話紀錄與相簿照片1份（
      警2678卷三第103至109頁，同第371至377頁；同警2678卷
      四第357至363頁；同雲林縣警察局110年4月13日卷二第15
      9至165頁；同雲林縣警察局110年5月12日卷一第347至353
      頁；同雲林縣警察局110年5月12日卷三第87至93頁；同偵
      3169卷第147至153頁）
　　⒐被告張崇𧘻扣案手機（IMEI：000000000000000）「messen
      ger」與洪汶育之對話紀錄1份、洪汶育與乙○○對話紀錄1
      張（警2678卷三第335至342頁；同警2678卷四第427至434
      頁；同雲林縣警察局110年5月12日卷三第51至58頁）
    ⒑被告丁○○扣案手機（IMEI：000000000000000）微信與被告
      乙○○、羅智鴻等2人之對話紀錄1份（警2678卷二第147至1
      51頁;同警2678卷五第5至9頁；同雲林縣警察局110年4月1
      3日卷二第219至223頁；同雲林縣警察局110年5月12日卷
      二第233至237頁；同偵2952卷一第69至73頁;同偵2952卷
      二第119至123頁）
    ⒒被告羅智鴻扣案手機（IMEI：000000000000000）備忘錄及
      微信與被告黃奕翔之對話紀錄1份（警2678卷五第23至31
      頁；同警2678卷三第177至182頁）
    ⒓另案被告洪汶育手機（IMEI：000000000000000微信對話紀
      錄1份（警2678卷三第333至334頁；同警2678卷五第19至2
      0頁；同雲林縣警察局110年4月13日卷二第147至148頁；
      同雲林縣警察局110年5月12日卷三第49至50頁）
    ⒔另案被告劉豐義扣案手機（IMEI：000000000000000）微
　　  信與被告羅智鴻之對話紀錄1份（警2678卷五第15至16頁
      ；同警2678號卷三第272至274頁）
　　⒕被告張崇𧘻扣案手機（IMEI：000000000000000）原生相簿
      照片1份（警2678卷三第343至369頁；同警2678卷四第367
      至393頁；同雲林縣警察局110年5月12日卷三第59至85頁
      ） 
    ⒖被告張崇𧘻扣案手機（IMEI：000000000000000）與微信暱
      稱「豐泰」之對話紀錄1份（警2678卷四第325至336頁）
　　⒗被告劉豐義扣案手機（IMEI：000000000000000）與微信暱
      稱「豐泰」之對話紀錄1份（警2678卷五第13至14頁）
  ㈡監視器畫面：
　　⒈張崇𧘻等人詐欺案涉案帳戶提款畫面與交易明細1份（警26
      78卷一第319至370頁；同警2678卷五第17至68頁；同警26
      78卷二第153至203頁，同第251頁至301頁，同第405至455
      頁；同警2678卷三第111至162頁；同雲林縣警察局110年5
      月12日卷一第189至239頁，同第355至406頁；同雲林縣警
      察局110年5月12日卷二第31至81頁，同第239至289頁；同
      雲林縣警察局110年5月12日卷三第191至241頁；同偵2952
      卷二第125至175頁；同偵3169卷第35至86頁；同偵3170卷
      第43至93頁；同偵3536卷第35至85頁）
　  ⒉車手自車站置物櫃放置和取得人頭帳戶提款卡之監視器畫
      面截圖1份（警2678卷四第123至133頁；同警2678卷二第2
      05至210頁；警2678卷三第264至269頁；同雲林縣警察局1
      10年5月12日卷二第291至296頁；同偵2952卷二第177至18
      2頁）
　　⒊被告丁○○於109年11月30日提領提領之監視器畫面截圖1份
      （中檢偵25014卷第151至154頁）　　
　㈢本案搜索扣押相關：
　  ⒈110年聲搜字第186號搜索票（受搜索人：羅智鴻)、羅智鴻
      之自願受搜索同意書、雲林縣警察局110年4月12日搜索扣
      押筆錄、扣押物品目錄表、扣押物品收據各1份（警2678
      卷四第5至15頁；同偵2952卷一第95至103頁，扣案物內容
      在偵2952卷一第171至181頁同偵2952卷一第103頁）
　  ⒉110年聲搜字第186號搜索票（受搜索人：羅智鴻）、雲林
      縣警察局110年4月12日搜索筆錄、無應扣押物品收據各1
      份（警2678卷四第17至24頁;同偵2952卷一第105至112頁
      ）
    ⒊受搜索人為羅智鴻之搜索現場照片1份（警2678卷四第25至
      29頁;同偵2952卷一第113至117頁）
    ⒋109年聲搜字第687號搜索票（受搜索人：張崇𧘻）、雲林
      縣警察局109年12月30日搜索扣押筆錄、扣押物品目錄表
      、扣押物品收據各1份（警2678卷四第33至45頁）
　  ⒌受搜索人為張崇𧘻之搜索現場照片1份（警2678卷四第47至
      49頁） 　
    ⒍109年聲搜字第687號搜索票（受搜索人：張崇𧘻）、雲林
      縣警察局109年12月30日搜索筆錄、扣押物品目錄表、無
      應扣押之物證明書各1份（警2678卷四第51至59頁）
    ⒎110年聲搜字第186號搜索票（受搜索人：黃奕翔）、雲林
      縣警察局110年4月14日搜索扣押筆錄、扣押物品目錄表（
      警2678卷四第63至70頁；同偵3169卷第187至194頁）
    ⒏被告乙○○之自願受搜索同意書、雲林縣警察局110年5月11
      日搜索扣押筆錄（受搜索人：乙○○、地點：嘉義市○區○○○
      路000號旁大型贓物庫）、扣押物品目錄表、扣押物品收
      據各1份（警2678卷四第83至91頁；同偵3757卷第41至49
      頁）
　　⒐110年聲搜字第186號搜索票（受搜索人：王伯修）、嘉義
      市政府警察局刑事警察大隊110年4月15日搜索筆錄、扣押
      物品目錄表、無應扣押之物證明書各1份（警2678卷四第7
      3至80頁）
    ⒑110年聲搜字第311號搜索票（受搜索人：吳正欽、地點：
      雲林縣）、雲林縣警察局110年7月7日搜索扣押筆錄（受
      搜索人：吳正欽）、扣押物品目錄表、扣押物品收據各1
      份（警2678卷四第95至103頁；同警聲搜卷第11至14頁）
    ⒒110年聲搜字第676號搜索票（受搜索人：陳慧欣）、雲林
      縣警察局109年12月23日搜索扣押筆錄、扣押物品目錄表
      扣押物品收據各1份（警2678卷四第107至115頁）
    ⒓受搜索人為陳慧欣之搜索照片1份（警2678卷四第117頁至
　　  第119頁）
　㈣雲林縣警察局110年6月28日偵查報告1份（偵3756卷第161至1
    64頁）
　㈤數位鑑識報告相關：
　　⒈被告羅智鴻手機數位鑑識資料1份（偵2952卷一第11至16頁
      ）
　　⒉雲林縣警察局刑事警察大隊案件編號00000000數位鑑識報
      告1份（警2678卷五第35至309頁）
　　⒊雲林縣警察局刑事警察大隊案件編號00000000數位鑑識報
      告1份（警2678卷五第311至322頁）
　㈥被告乙○○交收水給被告羅智鴻之處所照片2張（警2678卷一第
    411至412頁；同警2678卷二第389頁；同雲林縣警察局110年
    5月12日卷一第175頁；同偵3536卷第15頁；同偵3757卷第27
    至28頁）
　㈦被告丁○○簽立之本票照片4張（警2678卷一第405至406頁；同
    偵3757卷第21至22頁）
  ㈧張崇𧘻等人涉犯詐欺、洗錢等案犯罪事實一覽表（警2678卷
    六第5至9頁；同雲林縣警察局110年5月12日卷三第3至6頁；
    同偵2952卷一第143至146頁）
  ㈨張崇𧘻等人詐欺等案涉案帳戶提款一覽表（警2678卷六第11
    至16頁；同雲林縣警察局110年5月12日卷三第183至188頁）
  ㈩臺中市政府警察局第四分局110年4月22日職務報告1份（偵46
    81卷第7至15頁）、臺中市政府警察局第六分局西屯派出所1
    10年4月27日職務報告1份（中檢偵25014卷第77至78頁）
  雲林縣○○○○○○○○○○○○路○○○○○○0○○○○000號卷第91頁；同雲警
    六偵卷二第71頁）
  雲林縣警察局110年7月6日聲請搜索票偵查報告1份（警聲搜
    卷第4至6頁反面）
被害人、告訴人部分　　　
　㈠【證人即告訴人甲○○】
　⒈證人即告訴人甲○○於109年12月1日警詢筆錄（警2678卷九第4
    02至404頁；同中檢偵25014卷第121至123頁）（中檢偵2501
    4卷第121至123頁）
　⒉告訴人甲○○之高雄市政府警察局鳳山分局文山派出所受理詐
    騙帳戶通報警示簡便格式表2紙（警2678卷九第410頁、第41
    2頁；同中檢25014卷第218、220頁）*併辦同
　⒊告訴人甲○○之內政部警政署反詐騙諮詢專線紀錄表、高雄市
    政府警察局鳳山分局文山派出所、金融機構聯防機制通報單
    、陳報單、受理各類案件紀錄表、受理刑事案件報案三聯單
    影本各1份（警2678卷九第401頁、第414至417頁）*併辦同
    （中檢25014卷第217、219、221頁）
　⒋告訴人甲○○提供之轉帳交易明細手機翻拍照片共13張（警267
    8卷九第406至409頁）
　⒌玉山銀行集中管理部110年4月26日玉山個（集）字第1100023
    140號函謝宜廷帳號000-0000000000000號帳戶之客戶基本資
    料及交易明細各1份（警2678卷六第317至323頁）
　⒍合作金庫商業銀行旗山分行110年4月19日合金旗山字第11000
    01093號函暨謝宜廷帳號000-0000000000000號帳戶之開戶基
    本資料及交易明細各1份（警2678卷六第325至327頁）
　⒎人頭帳戶謝宜廷之合作金庫帳戶000-0000000000000號交易紀
    錄1份（中檢25014卷第209至210頁）
　㈡【證人即被害人鳳琇清】　
　⒈證人即被害人鳳琇清於109年12月11日警詢筆錄（警2678卷七
    第48至50頁；同雲林縣警察局110年4月13日卷三第46至48頁
    ）
　⒉被害人鳳琇清之華南銀行交易紀錄影本1紙（警2678卷七第51
    頁；同雲林縣警察局110年4月13日卷三第49頁）
　⒊被害人鳳琇清之內政部警政署反詐騙諮詢專線紀錄表、165專
    線協請金融機構暫行圈存疑似詐欺款項通報單、臺北市政府
    警察局士林分局天母派出所陳報單、受理各類案件紀錄表、
    受理刑事案件報案三聯單影本各1份（警2678卷七第47頁、
    第56頁、第58至60頁；同雲林縣警察局110年4月13日卷三第
    45頁、第54頁、第56至58頁）　
　⒋被害人鳳琇清提供之華南銀行存摺封面影本1紙（警2678卷七
    第52頁；同雲林縣警察局110年4月13日卷三第50頁）　
　⒌中國信託商業銀行股份有限公司110年1月20日中信銀字第110
    224839015805號函暨元文龍之帳號000-000000000000號帳戶
    客戶資料及交易明細各1份（警2678卷六第79至82頁）　
　㈢【證人即告訴人高秀萱】
　⒈證人即告訴人高秀萱於109年12月12日警詢筆錄（警2678卷七
    第79至81頁；同雲林縣警察局110年4月13日卷三第77至79頁
    ）
　⒉告訴人高秀萱之交易紀錄截圖3紙（警2678卷七第83至84頁；
    同雲林縣警察局110年4月13日卷三第81至82頁）
　⒊告訴人高秀萱之內政部警政署反詐騙諮詢專線紀錄表、臺中
    市政府警察局第六分局協和派出所受理詐騙帳戶通報警示簡
    便格式表、金融機構聯防機制通報單、陳報單、受理各類案
    件紀錄表、受理刑事案件報案三聯單影本各1份（警2678卷
    七第77至78頁、第85至89頁；同雲林縣警察局110年4月13日
    卷三第75至76頁、第83至87頁）
　⒋告訴人高秀萱提供與詐欺集團之通聯紀錄截圖1張、購物網站
    截圖1張(警2678卷七第82頁；同雲林縣警察局110年4月13日
    卷三第80頁）
　⒌玉山銀行個金集中部110年2月1日玉山個（集中）字第110001
    0240號函暨范姜育辰之顧客基本資料及范姜育辰帳號000-00
    00000000000號帳戶交易明細各1份（警2678卷六第83至87頁
    ）
　㈣【證人即告訴人許寶珠】
　⒈證人即告訴人許寶珠於109年12月12日警詢筆錄（警2678卷七
    第67至68頁；同雲林縣警察局110年4月13日卷三第65至66頁
    ）
　⒉告訴人許寶珠之交易明細影本1紙（警2678卷七第69頁；同雲
    林縣警察局110年4月13日卷三第67頁）　
　⒊告訴人許寶珠之內政部警政署反詐騙諮詢專線紀錄表、新北
    市政府警察局三峽分局鶯歌分駐所受理詐騙帳戶通報警示簡
    便格式表、金融機構聯防機制通報單、陳報單、受理各類案
    件紀錄表、受理刑事案件報案三聯單影本各1份（警2678卷
    七第65至66頁、第71至75頁；同雲林縣警察局110年4月13日
    卷三第63至64頁、第69至73頁）
　⒋告訴人許寶珠提供與詐欺集團之通聯紀錄截圖1張(警2678卷
    七第70頁；同雲林縣警察局110年4月13日卷三第68頁）
　⒌玉山銀行個金集中部110年2月1日玉山個（集中）字第110001
    0240號函暨范姜育辰之顧客基本資料及范姜育辰帳號000-00
    00000000000號帳戶交易明細各1份（警2678卷六第83至87頁
    ）